【裁判字號】    90,訴,589
【裁判日期】    900911
【裁判案由】    毒品危害防制條例
【裁判全文】
臺灣臺南地方法院刑事判決                            九十年度訴字第五八九號
    公  訴  人  臺灣台南地方法院檢察署檢察官
    被      告  甲○○
右列被告因毒品危害防制條例案件，經檢察官提起公訴（九十年度毒偵字第九六九號
），及台灣台南地方法院檢察署函請併案審理（九十年度毒偵字第一一三○、一五八
三號），本院判決如左：
    主  文
甲○○連續施用第一級毒品，累犯，處有期徒刑壹年貳月。
扣案之海洛因壹小包（含袋重零點公克）沒收銷燬之。
    事  實
一、甲○○前於民國（下同）八十五年間，因違犯肅清煙毒條例案件，經本院判處有
    期徒刑三年四月確定，甫於八十九年十月十六日縮短刑期執行完畢。且其於八十
    七年間亦因施用毒品案件，經送觀察、勒戒後，認有繼續施用毒品之傾向，另經
    本院以八十七年度毒聲字第八○○號裁定令入戒治處所施以強制戒治，嗣經強制
    戒治期滿（係戒治滿三月以後，經停止戒治且交付保護管束期滿）後，為台灣台
    南地方法院檢察署檢察署檢察官於八十八年十月二十七日以八十八年度戒毒偵字
    第六四號不起訴處分確定在案。詎其仍不知悔改，又基於概括之犯意，自九十年
    三月初某日起至九十年七月二十五日下午六時許止，連續在台南縣、市等處，以
    將海洛因稀釋於針筒內而予以注射之方式，施用第一級毒品海洛因不詳次數（約
    每日或每隔二日施用一次），為警先後於九十年三月三日上午十一時三十分許、
    同年三月十五日下午二時十分許通知其前來警局採尿送驗後查獲。嗣甲○○經檢
    察官於八十九年五月初提起公訴後，因拒不到庭而經本院發佈通緝，惟其於通緝
    期間又於同年七月二十六日上午十一時三十分許，因施用及持有海洛因，再經警
    於台南縣永康市○○○街七十一號前攔檢查獲，並查扣海洛因一小包（含袋重○
    ．三公克）。
二、案經台南市警察局第六分局報請台灣台南地方法院檢察署檢察官偵查起訴及同署
    函請併案審理。
    理  由
一、右揭事實，業據被告甲○○於本院審理時坦認不諱，且其於九十年三月三日、同
    年月十五日經警以其為毒品人口通知其到警局時，均曾採其尿液送驗，經檢驗結
    果，亦確呈嗎啡陽性反應乙節，有台南市衛生局、台灣檢驗科技股份有限公司分
    別出具之尿液檢驗成績書各一份附卷可稽，且被告於九十年七月二十六日經警攔
    檢查獲時，復查扣白粉一小包在案，經警檢驗結果，確呈海洛因反應，有台南縣
    警察局永康分局查獲涉嫌毒品初步檢驗報告單一份附卷可證，足見被告自白與事
    實相符。此外，被告前於八十七年間因施用毒品案件，經送觀察、勒戒後，因認
    有繼續施用毒品之傾向，經本院以八十七年度毒聲字第八○○號裁定令入戒治處
    所施以強制戒治，嗣經強制戒治期滿（係戒治滿三月以後，經停止戒治且交付保
    護管束期滿）後，為台灣台南地方法院檢察署檢察署檢察官處分不起訴等事實，
    亦有台灣高等法院被告全國前案記錄表、台灣台南地方法院檢察署刑案資料查註
    記錄表各一份在卷足參，故本件事證明確，被告犯行堪以認定，應依法論科。
二、按海洛因係毒品危害防制條例第二條第二項第一款所明定之第一級毒品，被告施
    用之，核其所為，係犯同條例第十條第一項之施用第一級毒品罪。其持有第一級
    毒品海洛因之低度行為應為高度之施用行為所吸收，不另論罪。又其先後多次施
    用毒品犯行，時間緊接，犯罪構成要件相同，顯均係基於概括之犯意反覆為之，
    應依連續犯之規定論以一罪並加重其刑。雖公訴人起訴事實未敘及被告於九十年
    三月十五日下午二時往前回溯四十八小時內之某次施用第一級毒品以外、如事實
    欄所載之施用毒品犯行，然該部分事實與公訴人已起訴之犯罪事實既具有連續犯
    之裁判上一罪關係，應為起訴效力所及，且被告先後於九十年三月三日經警採尿
    送驗而查獲以及其通緝期間於九十年七月二十六日經警攔檢查獲之犯行，亦經台
    灣台南地方法院檢察署分別函請併案審理（即九十年度毒偵字第一一三○、一五
    八三號），本院自應併予審究，附此敘明。又被告前於八十五年間，因違犯肅清
    煙毒條例案件，經本院判處有期徒刑三年四月確定，並於八十九年十月十六日執
    行完畢，有台灣台南地方法院檢察署刑案資料查註紀錄表、法務部在監在押資料
    表各一份在卷可按，其於五年之內再犯本件有期徒刑以上之罪，為累犯，應依法
    遞加重其刑。爰審酌被告自八十二年起即有施用安非他命及海洛因之前科記錄，
    嗣於八十七年間又因施用海洛因而受矯正，竟於短期內再度施用海洛因，然其僅
    戕害其自身身心及其犯後坦承無隱，態度尚稱良好等一切情狀，量處如主文所示
    之刑，以資懲儆。至扣案之海洛因一小包（含袋重○．三公克），係屬違禁物，
    應依毒品危害防制條例第十八條第一項前段規定予以宣告沒收銷燬之。
據上論斷，應依刑事訴訟法第二百九十九條第一項前段，毒品危害防制條例第十條第
一項、第十八條第一項前段，刑法第十一條前段、第五十六條、第四十七條，判決如
主文。
中      華      民      國    九十      年      九      月     十一     日
                                  臺灣臺南地方法院刑事第五庭
              法  官  林彥君
右正本證明與原本無異。
如不服本判決，應於判決送達後十日內，向本院提出上訴狀。
                                          書記官  黃傳鈞
中      華      民      國    九十      年      九      月     十一     日
附錄本案論罪科刑法條全文：
毒品危害防制條例第十條第一項：
  施用第一級毒品者，處六月以上五年以下有期徒刑。


司法院資訊處製作；財團法人民間司法改革基金會備份。
